臺灣新北地方法院民事判決
                                     110年度勞簡字第57號
原      告  劉佳芬  
            黃秀羣  
上二人共同
訴訟代理人  許碧真律師（法扶律師）
被      告  黃永裕（即大福雞腿王店）


訴訟代理人  楊進興律師
上列當事人間請求給付資遣費等事件，經本院於民國111年1月13
日言詞辯論終結，判決如下：
    主      文
被告應給付原告各如附表七「應給付金額」欄所示之金額，及均
自民國一一○年六月十一日起至清償日止，按週年利率百分之五
計算之利息。
被告應分別提繳如附表七「應提繳勞退金」欄所示之金額至原告
在勞工保險局設立之勞工退休金專戶。
原告其餘之訴駁回。
訴訟費用由被告負擔十分之九，餘由原告負擔。
本判決第一、二項得假執行，但如被告分別以如附表七「免為假
執行供擔保金額」欄所示之金額為原告預供擔保，各得免為假執
行。
    事實及理由
壹、程序事項：
    按原告於判決確定前，得撤回訴之全部或一部。但被告已為
    本案之言詞辯論者，應得其同意；訴之撤回應以書狀為之。
    但於期日，得以言詞向法院或受命法官為之；訴之撤回，被
    告於期日到場，未為同意與否之表示者，自該期日起；其未
    於期日到場或係以書狀撤回者，自前項筆錄或撤回書狀送達
    之日起，10日內未提出異議者，視為同意撤回，民事訴訟法
    第262 條第1 項、第2 項、第4 項分別定有明文。查，本件
    原告於民國110年11月10日言詞辯論期日當庭撤回對被告戊○○（即大北雞腿王店）之訴（見本院卷第145頁），因上開被
    告尚未為本案之言詞辯論，揆諸前開規定，自毋庸經其同意
    ，是原告撤回對此部分被告之訴，即屬適法，應予准許。
貳、實體事項：
一、原告主張：
  ㈠原告己○○自109 年7 月22日起受雇於被告丙○○，擔任菜抬，
    負責備菜及出菜，工作地點在新北市永和區自由街之大福雞
    腿王店，但須依被告丙○○之指示不定時到其他分店支援，雙
    方約定每月薪資3 萬元，隔月5 日以現金發放薪資，工作時
    間為上午8 時30分至下午8 時，休息時間為下午1時至3時，
    每月排休4 天。詎被告丙○○以大福雞腿王店員工人數僅3 人
    ，未達勞工保險投保人數，向原告己○○稱毋庸為其投保勞工
    保險，且未依勞工退休金條例之規定為其提繳勞工退休金，
    致其受有勞工退休金未提繳之損害，且被告丙○○以每月已有
    排休4 天，故不得請休特別休假，國定假日亦不得休假，卻
    未依法給予原告己○○休息日加班、特休未休、國定假日未休
    之加班費。嗣被告丙○○於110 年1 月19日通知原告己○○放無
    薪假，恢復上班時間等候被告丙○○之通知。原告己○○乃於11
    0 年3 月18日向新北市政府勞工局申請調解，因被告丙○○不
    同意調解方案而調解不成立，原告己○○並依勞動基準法（下
    稱勞基法）第14條第1 項第5 款規定，於110 年3 月29日終
    止兩造間之勞動契約。
  ㈡原告丁○○自110 年1 月19日起受雇於被告丙○○，擔任菜抬，
    負責備菜及出菜，工作地點在新北市永和區自由街之大福雞
    腿王店，雙方每日薪資1,200 元，每日以現金發放薪資，工
    作時間為上午8 時30分至下午8 時，休息時間為下午1 時30
    分至3 時30分，每月排休4 天。詎被告丙○○以大福雞腿王店
    員工人數僅3 人，未達勞工保險投保人數，向原告丁○○稱毋
    庸為其投保勞工保險，且未依勞工退休金條例之規定為其提
    繳勞工退休金，致其受有勞工退休金未提繳之損害。嗣被告
    丙○○於110 年3 月1 日通知原告丁○○放無薪假，恢復上班時
    間等候被告丙○○之通知。原告丁○○乃於110 年3 月18日向新
    北市政府勞工局申請調解，因被告丙○○不同意調解方案而調
    解不成立，原告丁○○並依勞基法第14條第1 項第5 款規定，
    於110 年3月29日終止兩造間之勞動契約。
  ㈢原告2 人請求之金額如下：
  ⒈原告己○○部分：⑴自110 年1 月1 日至110 年3 月29日之積欠
    薪資78,379元；⑵短少給付之加班費20,866元；⑶資遣費12,2
    55元；⑷特休未休工資3,000 元；⑸補提繳勞工退休金16,791
    元。
  ⒉原告丁○○部分：⑴自110 年3 月1 日至110 年3 月29日之積欠
    薪資30,000元；⑵短少給付之加班費14,064元；⑶資遣費4,28
    6 元；⑷補提繳勞工退休金4,493 元。
  ㈣爰依兩造間之勞動契約及勞基法第24條、第36條、第37條、
    第38條、第39條、勞工退休金條例（下稱勞退條例）第12條
    第1 項、第31條、民法第487條等規定，提起本件訴訟，並
    聲明，如前開程序事項中變更後之聲明。
二、被告丙○○則以：
　㈠原告己○○、丁○○於任職時，雙方已約明己○○採月薪制，薪資
    內容包括：本薪、加班費、特休及勞、健保補貼在內。而丁○○係臨時工，薪資已包含本薪、加班費、特休及勞、健保補
    貼在內：
　⒈原告己○○任職時，雙方即約明為月薪30,000元，每日工時為9
    .5小時，月休4日，薪資均是包含加班費、特休及勞、健保
    、勞退補貼等。
　⒉原告丁○○僅是於被告公司暫時打零工（臨時工），若被告公
    司有人力不足時，即通知丁○○上班，雙方間並無勞動契約。
    雙方並約定日薪為1,200元，工時為9.5小時，薪資發放方式
    為每日現金支付，薪資包含加班費、特休及勞、健保、勞退
    補貼等。　
　㈡被告並無對原告己○○實施無薪假，係原告己○○自行向被告表
    示離職。原告請求加班費、特休未休及勞、健保、勞退補貼
    、資遣費等並無理由：　
　⒈原告己○○於任職期間，因要獨自照顧小孩，故常常遲到，且
    工作態度不佳，各店同仁均不想與其一同共事，造成被告排
    班上甚感困擾，被告多次向己○○提醒應配合公司規定出勤及
    完成分內工作，若遲到狀況未改善，即要扣薪，但己○○因照
    顧家中小孩問題故仍無法準時到班，嗣於110年1月19日己○○
    即主動向被告表示因無法配合公司規定而自行離職，故根本
    無被告要己○○放無薪假之情。
　⒉從而，己○○請求加班費、特休未休及勞、健保、勞退補貼、
    資遣費等並無理由。　
　㈢原告丁○○僅是臨時工，雙方約定為日薪1,200元（每日領現金
    ，按109年基本工資為23,800元，即日薪為24,000÷30＝800，
    雙方約定每日薪資為1,200元，每日工時9.5小時，縱加上1.
    5小時加班費，亦未違反基本工資），故原告請求加班費、
    特休及勞、健保、勞退補貼、資遣費等並無理由：　
　⒈被告公司因於110年3月當時臨時有人力不足之情況，經朋友
    介紹原告丁○○可臨時支援被告公司（非長期聘用），故當時
    才會請原告丁○○來臨時支援，並與丁○○約定薪資為每日以現
    金支付1,200元（一般正職人員並不會每日發現金，係臨時
    工才會約定以現金領取每日薪資）。嗣後被告公司因人力不
    足情況改善，即沒有再請丁○○來支援。
　⒉如上所陳，原告丁○○僅是臨時工，其請求加班費、特休未休
    及勞、健保、勞退補貼、資遣費等並無理由。　
　㈣茲就原告請求之各項金額表示意見如下：
　⒈己○○部分：
　⑴積欠之薪資78,379元（109年11月至110年1月18日短少7,733
    元，110年1月19日至110年3月29日70,646元）：
　　薪資均是照雙方約定之薪資結構給付，並無短少。且110年1
    月19日己○○已自請離職，故無給付薪資之問題。
　⑵短少給付之加班費25,057元：
　　薪資均是照雙方約定之薪資結構給付，並無短少加班費之問
    題。
　⑶資遣費12,255元：
　　己○○已於110年1月19日自請離職，故並無資遣費之問題。
　⑷特休未休工資3,000元（3日）：
　　薪資均是照雙方約定之薪資結構給付，並無3日特休未休工
    資之問題。
　⑸未提繳勞工退休金16,791元：
　　均是依雙方約定之薪資結構執行，且原告因個人外債因素自
    願投保公會，且被告店內不足5人，未達強制投保，故無提
    繳勞退金之問題。　
　⒉丁○○部分：　
　⑴積欠之薪資3,000元（110年3月1日至110年3月29日，月休4日
    ，1,200×25＝30,000）：
　　因丁○○為臨時工，既無需其支援工作，自無給付伊3月份（2
    5天）薪資之問題。
　⑵短少給付之加班費14,064元：
　　因丁○○為臨時工，日薪1,200元，雙方約定其薪資結構為上
    午8：30至下午8：00（空班2小時），並無短少加班費之問
    題。
　⑶因丁○○為臨時工，無需支援工作時，當然就無給付資遣費之
    問題。
　⑷均是依雙方約定之薪資結構執行，且原告因個人外債因素自
    願投保公會，且被告店內不足5人，未達強制投保，故無提
    繳勞退金之問題等語資為抗辯。
  ㈤答辯聲明：1.原告之訴駁回。2.如受不利之判決，願供擔保
    ，請准免為假執行（見本院卷第125頁）。
三、不爭執事實：（見本院卷第210頁）
  ㈠原告己○○自109 年7 月22日起受雇於被告，雙方約定每月薪
    資3 萬元，隔月5 日以現金發放薪資，每日休息時間2 小時
    ，工作時間為上午8 時30分至下午8 時，每月排休4 天。
  ㈡原告丁○○自110 年1 月19日起受雇於被告丙○○，雙方約定每
    日薪資1,200 元，每日以現金發放薪資，工作時間為上午8 
    時30分至下午8 時，每日休息時間2 小時。　　
四、本院之判斷：
（一）終止勞動關係之事由：
　　⒈按有下列情形之一者，勞工得不經預告終止契約：五、雇
      主不依勞動契約給付工作報酬，或對於按件計酬之勞工不
      供給充分之工作者，勞動基準法第14條第1項第5款定有明
      文。次按，勞基法關於延長工時或加班費規定，為勞動條
      件之最低標準，勞雇雙方得直接約定或經雇主制定工作規
      則而成為勞雇雙方意定加班費之勞動契約內容，惟其數額
      不得低於勞基法所定法定標準所算出之數額。
　　⒉原告己○○與被告間終止勞動關係之事由部分：
　　⑴原告己○○主張被告未依勞基法規定加給延時工資，休息日
      加班費，亦未按月提繳勞工退休金，符合勞基法第14條第
      1項第5款規定，原告於110年3月29日勞資爭議調解時終止
      勞動契約等語。經查，原告己○○自109 年7 月22日起受雇
      於被告，雙方約定每月薪資3 萬元，工作時間為上午8 時
      30分至下午8 時，每日休息時間2 小時，每月排休4 天等
      情，為兩造所不爭執，堪信為真實。而依照原告己○○之工
      時，以基本工資加計以基本工資計算之加班費，每月薪資
      為如附表二「應領薪資」欄所載之數額，可認被告每月給
      付原告3萬元，低於基本工資加計以基本工資計算之加班
      費之數額，揆諸前揭說明，被告所給付之每月薪資低於法
      定標準計算出來之數額，自非合法。被告確實有短少給付
      原告己○○如附表二「短少薪資」欄所示之加班費，堪認原
      告己○○主張被告有勞基法第14條第1項第5款之事由，於11
      0年3月29日勞資爭議調解時不經預告終止勞動契約，為有
      理由。
　　⑵被告雖抗辯原告己○○自請離職云云，並經證人甲○○於本院
      審理時證述：好像是大和店的代理店長請原告己○○去做大
      和店的菜檯，後來大和店的原本的菜檯回來，然後原告己○○就不高興就說她不要做了，這些都是我聽同事說的等語
      （見本院卷第163頁），然證人甲○○並未親見親聞原告己○○自請離職，而是聽聞其他同事轉述，其此部分之證述是
      否可信，已足啟人疑竇。況證人乙○○於本院審理時證稱：
      在110年1月19日前一段時間，我剛好去大福店借材料，就
      有遇到庚○○，庚○○有跟我抱怨己○○說她的狀況不好，如果
      她有找到人的話就要叫己○○不要做了，接下來我被調到大
      福店，庚○○、己○○被調到大和店，之後就發生110年1月19
      日庚○○請己○○休息的事情，原告己○○跟我說的，某個月份
      的19日她原本是休假，她說她店長打電話跟她說繼續休息
      ，沒有具體的休息結束的天數，所以擔心她的生活等語（
      見本院卷第166至167頁），亦與證人甲○○上開證述全然相
      反，自難以證人甲○○此部分之證述而為對被告有利之認定
      。因此，被告抗辯原告己○○自請離職云云，然未能舉證以
      實其說，其之辯詞，礙難採信。　
　　⒊原告丁○○與被告間終止勞動關係之事由部分：
　　①原告丁○○主張被告未依勞基法規定加給延時工資，休息日
      加班費，亦未按月提繳勞工退休金，符合勞基法第14條第
      1項第5款規定，原告丁○○於110年3月29日勞資爭議調解時
      終止勞動契約等語。經查，原告丁○○自110 年1 月19日起
      受雇於被告，雙方約定每日薪資1,200 元，每日以現金發
      放薪資，工作時間為上午8 時30分至下午8 時，每日休息
      時間2 小時等情，為兩造所不爭執，堪信為真實。而依照
      原告丁○○之工時，以基本工資之時薪加計以基本工資之時
      薪計算之加班費，每月薪資為如附表三應領加班費所載之
      數額，可認被告以日薪1,200元給付原告丁○○，低於基本
      工資之時薪加計以基本工資之時薪計算之加班費之數額，
      揆諸前揭說明，被告所給付之薪資低於法定標準計算出來
      之數額，自非合法。被告確實有短少給付原告丁○○如附表
      三應領加班費所示之加班費，堪認原告丁○○主張被告有勞
      基法第14條第1項第5款之事由，於110年3月29日勞資爭議
      調解時不經預告終止勞動契約，為有理由。
　　②被告雖抗辯原告丁○○為臨時工，如無需求，自無需聘僱云
      云。然查：
　  A、按勞動契約除具有臨時性、短期性、季節性或特定性，
       且非繼續性工作者，得為定期契約外，其餘均為不定期
       契約；本法第九條第一項所稱臨時性、短期性、季節性
       及特定性工作，依左列規定認定之：一、臨時性工作：
       係指無法預期之非繼續性工作，其工作期間在六個月以
       內者。二、短期性工作：係指可預期於六個月內完成之
       非繼續性工作。三、季節性工作：係指受季節性原料、
       材料來源或市場銷售影響之非繼續性工作，其工作期間
       在九個月以內者。四、特定性工作：係指可在特定期間
       完成之非繼續性工作。其工作期間超過一年者，應報請
       主管機關核備，此觀勞基法第9 條第1 項、第2 項及勞
       基法施行細則第6 條規定自明。所稱之不定期勞動契約
       所需具備之「繼續性工作」，係指勞工所擔任之工作，
       就該事業單位之業務性質與營運而言，具有持續性之需
       要者，並非只有臨時性、短期性、季節性之一時性需要
       或基於特定目的始有需要而言。換言之，工作是否具有
       繼續性，應以相關法令及勞工實際從事工作之內容與性
       質，對於雇主事業單位是否具有持續性之需要而定，不
       受勞動契約簽訂之書面形式拘束（最高法院109 年台上
       字第1156號判決意旨參照）。
　　B、經查，證人乙○○於本院審理時證述：我跟被告說我大福
       店這裡缺人手，缺菜檯，問被告說看丁○○可否回來工作
       ，並不是當時有人離職有缺人，而是那個時候很缺人手
       才跟被告說請丁○○回來上班，那時候本來就是要一個人
       手來當菜檯，並沒有須要暫時忙碌一陣子所以須要一個
       人手來短時間幫忙，被告說要用日薪的方式請丁○○來上
       班，但是工作的內容就是領月薪菜檯的工作內容等語（
       見本院卷第167至168頁）。可認原告丁○○任職被告，擔
       任菜檯之工作，依其工作性質及內容觀之，與相同職位
       之其他餐廳員工無任何差別，僅有以月薪和日薪計算薪
       資之不同，故原告丁○○之工作不屬臨時性或短期性工作
       ，亦非季節性及特定性等非繼續性之工作，依前揭說明
       ，足認兩造間之系爭勞動契約為不定期繼續性契約，被
       告此部分抗辯，自屬無據。
（二）原告二人之請求部分：　
　　⒈原告己○○各項請求：
　　　⑴自110 年1 月1 日至110 年3 月29日之積欠薪資78,379
        元：
　　　①按工資應全額直接給付勞工，勞基法第22條第2項前段定
        有明文。
　　　②經查，被告給付原告己○○自110年1月1日至同年月18日之
        薪資9,686元，尚不足7,733元（計算式：3萬÷31天×18
        日-9,686元＝7,733元，元以下四捨五入）。
　　　③被告另應給付原告己○○110年1月19日至110年3月29日之
        薪資70,646元（計算式：3萬÷31天×13日＋3萬＋3萬÷31天
        ×29日＝70,646元，元以下四捨五入）。
　　　④因此，被告應給付原告己○○積欠薪資78,379元（計算式
        ：7,733元＋70,646元＝78,379元）。
　　　⑵短少給付之加班費：
　　　①按雇主延長勞工工作時間者，其延長工作時間之工資依
        下列標準加給：一、延長工作時間在2小時以內者，按
        平日每小時工資額加給3分之1以上。二、再延長工作時
        間在2小時以內者，按平日每小時工資額加給3分之2以
        上。三、依第32條第4項規定，延長工作時間者，按平
        日每小時工資額加倍發給。雇主使勞工於第36條所定休
        息日工作，工作時間在2小時以內者，其工資按平日每
        小時工資額另再加給1又3分之1 以上；工作2小時後再
        繼續工作者，按平日每小時工資額另再加給1又3分之2
        以上。勞工每7日中應有2日之休息，其中1日為例假，1
        日為休息日。雇主使勞工於休息日工作之時間，計入第
        32條第2項所定延長工作時間總數。但因天災、事變或
        突發事件，雇主有使勞工於休息日工作之必要者，其工
        作時數不受第32條第2項規定之限制。第36條所定之例
        假、休息日、第37條所定之休假及第38條所定之特別休
        假，工資應由雇主照給，勞基法第24條、第36條第1、3
        項、第39條前段分別定有明文。
　　　②經查，原告己○○自109 年7 月22日起受雇於被告，雙方
        約定每月薪資3 萬元，工作時間為上午8 時30分至下午
        8 時，每日休息時間2 小時，每月排休4 天等情，已如
        前述。被告雖抗辯原告己○○有短暫離職後再復職等語，
        惟按，雇主應置備勞工工資清冊，將發放工資、工資各
        項目計算方式明細、工資總額等事項記入。工資清冊應
        保存五年。雇主應置備勞工出勤紀錄，並保存五年。前
        項出勤紀錄，應逐日記載勞工出勤情形至分鐘為止，勞
        基法第23條第2項、第30條第5項、第6項前段分別定有
        明文。又勞動事件法施行前已繫屬尚未終結之勞動事件
        ，依其進行程度，由繫屬之法院依勞動事件法所定程序
        終結之。勞工請求之事件，雇主就其依法令應備置之文
        書，有提出之義務。當事人無正當理由不從第一項之命
        者，法院得認依該證物應證之事實為真實，勞動事件法
        第51條第2項、第35條、第36條第5項亦分別定有明文。
        查被告為原告己○○之雇主，依勞基法第30條第5項規定
        ，本應置備勞工出勤紀錄，並保存5年，此為雇主法定
        應備文件，然被告經本院於110年12月1日言詞辯論期日
        當庭諭知其應於14日內提出原告己○○之薪資清冊及出勤
        紀錄（見本院卷第170頁），迄本件言詞辯論終結日前
        ，仍無正當理由而未提出，自應認原告己○○就任職期間
        及工作時間之主張為真實，則原告己○○主張除109年9月
        間之無薪假7日外，其餘均無被告抗辯之反覆離職、復
        職之情形，應屬可採。
　　　③因此，被告應給付原告己○○如附表二「短少薪資」欄所
        示加班費（計算式詳如附表二所示），原告己○○逾此範
        圍之請求，則無所據。至原告己○○於109年9月之短少薪
        資為477元，然原告己○○僅請求被告給付384元，應屬有
        據。
　　　⑶資遣費：
　　　①按，勞工適用本條例之退休金制度者，適用本條例後之
        工作年資，於勞動契約依勞基法第11條、第13條但書、
        第14條及第20條或職業災害勞工保護法第23條、第24條
        規定終止時，其資遣費由雇主按其工作年資，每滿一年
        發給二分之一個月之平均工資，未滿一年者，以比例計
        給；最高以發給六個月平均工資為限，不適用勞基法第
        17條之規定，勞工退休金條例第12條第1項定有明文。
　　　②承上，原告依勞基法第14條第1項第5款規定合法終止勞
        動契約，被告自應依上開規定給付原告資遣費。又原告
        每月薪資30,000元，另加班費乃雇主延長工作時間而給
        付勞工之對價，屬勞工因工作獲得之報酬，並具經常性
        給與，性質為勞基法第2條第3款所稱工資（最高法院93
        年度台上字第913 號判決理由參照），是原告己○○自離
        職日起算，往前回溯6個月止，其離職當月、前第1、2
        、3、4、5、6月份之薪資，經扣除勞動基準法施行細則
        第10條各款所規定之各項給付後，分別為28,065、30,0
        00、30,000、34,973、34,774、34,576、30,384元，將
        前第6個月份之薪資按屆滿6個月之日起算至該月末日止
        所占該月份之比例計算後，加總除以6，即為原告之月
        平均薪資。據此計算，原告己○○之月平均薪資應為32,4
        02元｛計算式：【28065＋30000＋30000＋34973＋34774＋345
        76＋（30384×2÷30）】÷6=32402，元以下四捨五入｝。
      ③原告己○○之月薪為32,402元，其自109年7月22日開始任
        職於被告至110年3月29日離職日止，自94年7月1日勞退
        新制施行日起之資遣年資為8個月又7天，新制資遣基數
        為85/248｛新制資遣基數計算公式：【年＋（月＋日÷當月
        份天數）÷12】÷2｝，原告己○○得請求被告給付之資遣費
        為11,106元（計算式：月薪×資遣費基數，元以下四捨
        五入），逾此範圍之請求，則無理由。
　　　⑷特休未休工資：
　　　①按「勞工在同一雇主或事業單位，繼續工作滿一定期間
        者，應依下列規定給予特別休假：㈠6個月以上1年未滿
        者，3日。㈡1年以上2年未滿者，7日。㈢2年以上3年未滿
        者，10日。㈣3年以上5年未滿者，每年14日。㈤5年以上1
        0年未滿者，每年15日。㈥10年以上者，每1年加給1日，
        加至30日為止。」、「勞工之特別休假，因年度終結或
        契約終止而未休之日數，雇主應發給工資。但年度終結
        未休之日數，經勞雇雙方協商遞延至次一年度實施者，
        於次一年度終結或契約終止仍未休之日數，雇主應發給
        工資。」，勞基法第38條第1項、第4項定有明文。
　　　②原告己○○自109年7月22日受僱於被告，迄離職日110年3
        月29日，共有3日特別休假日，原告己○○已休假0日，尚
        餘應休未休之特別休假日3日，而原告己○○之月平均工
        資為30,000元，故被告應給付3,000元未休特別休假工
        資（計算式：30000÷30×3=3000，元以下四捨五入）。
　　　③被告雖抗辯月薪已包含特別休假未休工資云云，但查，
        被告所給付月薪本已低於基本工資加計以基本工資計算
        之加班費，自無從包含特別休假未休工資，被告之抗辯
        ，洵屬無據。
　　　⑸補提繳勞工退休金：
　　　①按「雇主應為第7條第1項規定之勞工負擔提繳之退休金
        ，不得低於勞工每月工資6％。」、「雇主未依本條例之
        規定按月提繳或足額提繳勞工退休金，致勞工受有損害
        者，勞工得向雇主請求損害賠償。」，勞工退休金條例
        第14條第1項、第31條第1項亦有明定。
　　　②經查，被告未為原告己○○提繳勞工退休金，有原告己○○
        之勞工退休金個人專戶明細資料附卷可參（見本院卷第
        35頁），故原告己○○請求被告提繳8,849元（計算式如
        附表四所示）至其在勞工保險局之勞工退休金個人專戶
        ，為有理由，應予准許，原告己○○逾此範圍之請求，則
        無所據。
      ⑹據上：原告己○○請求被告給付112,165元（計算式詳如附
        表六所示），以及提繳8,849元至原告己○○於勞保局之
        勞退專戶，均有理由，應予准許。
　　⒉原告丁○○請求之項目：
    ⑴自110年3月1日至110年3月29日之積欠薪資：
　　　經查，證人乙○○於本院審理時證稱：原告丁○○是我找來的
      ，我也是原告丁○○那家店的會計，被告有跟我說每月給5
      至6天休假給原告丁○○，原告丁○○並未同意自110年3月1日
      起休息（本院按，指「放無薪假」）等語（見本院卷第16
      8至169頁），因此，兩造並無自110年3月1日起放無薪假
      之約定，原告丁○○之工作亦非臨時性工作，且原告丁○○於
      110 年3 月1 日至110 年3 月29日之正常工作時間，自應
      扣除至少5日之休假日，而以24日為計算。則被告應給付
      原告丁○○於110 年3 月1 日至110 年3 月29日止，正常工
      作時間之薪資為28,800元（計算式：1200元×24日＝28,800
      元），原告丁○○逾此範圍之請求，則無理由。
　　⑵短少給付之加班費：
　　  ①原告丁○○主張其於110年1月並未休假、110年2月上班21
        日等語，且按，雇主應置備勞工工資清冊，將發放工資
        、工資各項目計算方式明細、工資總額等事項記入。工
        資清冊應保存五年。雇主應置備勞工出勤紀錄，並保存
        五年。前項出勤紀錄，應逐日記載勞工出勤情形至分鐘
        為止，勞基法第23條第2項、第30條第5項、第6項前段
        分別定有明文。又勞動事件法施行前已繫屬尚未終結之
        勞動事件，依其進行程度，由繫屬之法院依勞動事件法
        所定程序終結之。勞工請求之事件，雇主就其依法令應
        備置之文書，有提出之義務。當事人無正當理由不從第
        一項之命者，法院得認依該證物應證之事實為真實，勞
        動事件法第51條第2項、第35條、第36條第5項亦分別定
        有明文。查被告為原告丁○○之雇主，依勞基法第30條第
        5項規定，本應置備勞工出勤紀錄，並保存5年，此為雇
        主法定應備文件，然被告經本院於110年12月1日言詞辯
        論期日當庭諭知其應於14日內提出原告丁○○之薪資清冊
        及出勤紀錄（見本院卷第170頁），迄本件言詞辯論終
        結日前，仍無正當理由而未提出，自應認原告丁○○就任
        職期間及工作時間之主張為真實。
　　  ②按「按時計酬者，勞雇雙方議定以不低於基本工資每小
        時工資額，除另有約定外，得不另行加給例假日及休息
        日照給之工資」，僱用部分工時勞工應行注意事項第6 
        條第3 項第1款亦有明文，是原告既為按日計酬之部分
        工時勞工，與按時計酬者相同，其休息日於正常工時內
        不得另行請求休息日之加班費，但得請求基本工資不足
        之部分；另休息日超過正常工時部分，則得請求加班費
        。
　　  ③因此，被告應給付原告丁○○如附表三「合計」欄所示加
        班費（計算式詳如附表三所示），原告丁○○逾此範圍之
        請求，則無所據。
　　  ④被告雖抗辯其所給付之日薪已經包含加班費云云，然其
        所給付之日薪（1,200元）低於以基本工資時薪計算之
        薪資（110年每小時基本工資為160元，每日基本工資應
        為1,280元，計算式：160元×8小時＝1,280元），自無從
        包含加班費，其之抗辯，自無足採。
　　⑶資遣費：
　　　①按勞工適用勞退條例之退休金制度者，適用該條例之工
        作年資，於勞動契約依勞基法第14條規定終止時，其資
        遣費由雇主按其工作年資，每滿1年發給2分之1個月之
        平均工資，未滿1年者，以比例計給，且最高以發給6個
        月平均工資為限，此觀勞退條例第12條第1項即可得知
        。次按，平均工資係指計算事由發生之當日前6個月內
        所得工資總額除以該期間之總日數所得之金額。工作未
        滿6個月者，謂工作期間所得工資總額除以工作期間之
        總日數所得之金額，勞基法第2條第4款定有明文。
　　　②原告丁○○自110 年1 月19日起受雇於被告，為兩造所不
        爭；其依勞基法第14條第1項第5款規定，於108年4月16
        日終止勞動契約合法，前亦論及；是以，原告丁○○之工
        作日數為70日，原告各月薪資為16,720元、32,000元、
        28,800元，合計77,520元，平均每日薪資為1,107元（
        元以下四捨五入），每月平均工資為33,210元。
　　　③原告丁○○自110年1月19日開始任職於被告至110年3月29
        日離職日止，自94年7月1日勞退新制施行日起之資遣年
        資為2個月又10天，新制資遣基數為3/31｛新制資遣基數
        計算公式：【年＋（月＋日÷當月份天數）÷12】÷2｝，原
        告丁○○得請求被告公司給付之資遣費為3,214元（計算
        式：月薪×資遣費基數，元以下四捨五入），逾此範圍
        之請求，則無理由。
　  ⑷補提繳勞工退休金：
　　　經查：被告未為原告丁○○提繳勞工退休金，有原告丁○○之
      勞工退休金個人專戶明細資料附卷可參（見本院卷第39頁
      ），原告丁○○自得請求被告提繳4,763元（計算式如附表
      五所示）至其在勞工保險局之勞工退休金個人專戶，然原
      告僅請求被告提繳4,493元，應屬有據。
　  ⑸據上：原告丁○○請求被告給付42,334元（計算式詳如附表
      六所示），以及提繳4,493元至原告丁○○於勞保局之勞退
      專戶，均有理由，應予准許。
五、從而，原告依兩造間之勞動契約及勞基法第24條、第36條、
    第37條、第38條、第39條、勞退條例第12條第1 項、第31條
    、民法第487條等規定，請求被告應給付各原告如附表七「
    應給付金額」欄所示之金額，以及均自民事起訴狀繕本送達
    翌日即110年6月11日（本院卷第53頁）起算至清償日止按週
    年利率百分之五計算之利息，及應提撥如附表七「應提繳勞
    退金」欄所示之勞退金至各原告個人勞退金專戶內，為有理
    由，應予准許，逾此範圍請求，即屬無據，應予駁回。
六、本件事證已臻明確，兩造其餘之攻擊或防禦方法及所用之證
    據，經本院斟酌後，認為均不足以影響本判決之結果，爰不
    逐一論列，附此敘明。
七、本件係就勞工之給付請求，為雇主敗訴之判決，依勞動事件
    法第44條第1 項規定，應依職權宣告假執行並依同條第2項
    規定，職權宣告被告預供擔保如附表七所示之金額後，得免
    為假執行。　　
八、據上論結，依民事訴訟法第79條，判決如主文。  
中    華    民    國   111    年     2    月    24    日
                    勞動法庭    法  官  許珮育
以上正本係照原本作成。
如對本判決上訴，須於判決送達後20日內向本院提出上訴狀。如
委任律師提起上訴者，應一併繳納上訴審裁判費。
中    華    民    國   111    年     2    月    24    日
                                書記官  陳又甄